Inventaris van het archief van de Eerste Kamer der Staten-Generaal, (1913) 1945-2000 (2005)
Nationaal Archief, Den Haag
Eerste Kamer der Staten-Generaal [1945-2000]
Eerste Kamer 1945-2000
1913-2005
merendeel 1945-2000
H28021
327.50 meter; 4399 inventarisnummers.
Normale geschreven, getypte en gedrukte documenten, geen bijzondere handschriften.
Nationaal Archief, Den Haag
Eerste Kamer der Staten-Generaal
De Eerste Kamer der Staten-Generaal vormt samen met de Tweede Kamer het wetgevend lichaam van het Koninkrijk der Nederlanden. Het archief bevat voor de periode 1945-2000 agenda's, notulen en handelingen; circulaires; geloofsbrieven; ingezonden en overgelegde stukken; stukken m.b.t. het stellen van Kamervragen en memories van antwoord; stukken betreffende de opening en sluiting van de zitting der Staten-Generaal; gedeponeerde archieven van commissies en diverse stukken m.b.t. huishoudelijke aangelegenheden.
Archiefvorming
Geschiedenis van het archiefbeheer
De verwerving van het archief
Het archief is krachtens bepalingen van de Archiefwet overgebracht.
Inhoud en structuur van het archief
2.02
Inhoud
Het archief bestaat uit:
seriematig geordende bescheiden als agenda's, notulen, verslagen, circulaires, overgelegde stukken, memories van antwoord en geloofsbrieven
stukken betreffende de opening en sluiting van de zitting der Staten-Generaal
stukken gerelateerd aan het functioneren van de Eerste Kamer der Staten- Generaal
digitale bestanden behorende bij de overgelegde stukken alsmede de bijlagen behorende bij de vergaderstukken van de diverse Vaste Commissies.
gedeponeerde archieven van commissies
Ordening van het archief
Voor de ordening van de beschrijvingen is gebruik gemaakt van het indelingsschema dat ook voor de inventaris van het archief voor de Eerste-Kamer 1815-1945 is gebruikt.
Aanwijzingen voor de gebruiker
Openbaarheidsbeperkingen
Deels openbaar, deels beperkt openbaar (B), deels niet openbaar.
Materiële beperkingen
Aanvraaginstructie
Openbare archiefstukken kunnen online worden aangevraagd en gereserveerd. U kunt dit ook via de terminals in de studiezaal van het Nationaal Archief doen. Om te kunnen reserveren dient u de volgende stappen te volgen:
U maakt een profiel aan op www.gahetna.nl, en logt vervolgens in
Via de archiefinventaris (alleen de beschrijvingen met rode nummers) selecteert u het gewenste archiefstuk door op de knop 'Reserveren' te klikken
In het volgende scherm geeft u aan op welke dag u het archiefstuk wilt inzien
Indien u zich bevindt in de studiezaal en een tafelnummer heeft ontvangen kunt u dit nummer vermelden. Als u geen tafelnummer heeft kunt u tafelnummer 777 laten staan
Vervolgens bevestigt u uw reservering door deze te versturen.
Verwant materiaal
Beschikbaarheid van kopieën
Verwante archieven
Voor het voorafgaande zie:
Inventaris van het archief van de Eerste Kamer der Staten-Generaal 1815-1945 (toegang 2.02.13)
Beschrijving van de series en archiefbestanddelen
- Stukken geordend naar hun formele kenmerken, 1.
  - Agenda's en notulen, 1.1
    - Agenda's van de vergaderingen van de Eerste Kamer der Staten-Generaal, 1945-2002; 1-13, 1700-1721; 6 pakken en 29 banden
      - 1945-1946 - 1957-1958, 1; pak
      - 1958-1959 - 1964-1965, 2; pak
      - 1965-1966 - 1968-1969, 3; pak
      - 1969-1970 - 1971-1972, 4; pak
      - 1972-1973 - 1974-1975, 5; pak
      - 1975-1976 - 1977-1978, 6; pak
      - 1978-1979, 7
      - 1979-1980, 8
      - 1980-1981 en 1981, 9
      - 1981-1982 en 1982, 10
      - 1982-1983, 11
      - 1983-1984, 12
      - 1984-1985, 13
      - 1985-1986, 1700
      - 1986-1987, 1701
      - 1987-1988, 1702
      - 1988-1989, 1703
      - 1989-1990, 1704
      - 1990-1991, 1705
      - 1991-1992, 1706
      - 1992-1993, 1707
      - 1993-1994, groene definitieve agenda en voorlopige agenda 23 sep. 1993 - 27 jan. 1994, 1708
      - voorlopige 1993-1994, voorlopige agenda 3 feb. - 15 sep. 1994, 1709
      - 1994-1995, groene definitieve agenda en voorlopige agenda 2 mrt. - 14 sep. 1995, 1710
      - 1994-1995, voorlopige agenda 29 sep. 1994 - 23 feb. 1995, 1711
      - 1995-1996, groene definitieve agenda en voorlopige agenda 21 sep. - 21 dec. 1995, 1712
      - 1995-1996, voorlopige agenda 11 jan. - 12 sep. 1996, 1713
      - 1996-1997, 1714
      - 1997-1998, groene definitieve agenda en voorlopige agenda 12 feb. - 10 sep. 1998, 1715
      - 1997-1998, voorlopige agenda 18 sep. 1997 - 5 feb. 1998, 1716
      - 1998-1999, 1717
      - 1999-2000, groene definitieve agenda en voorlopige agenda 29 sep. 1999 - 16 feb. 2000, 1718
      - 1999-2000, voorlopige agenda 24 feb. - 7 sep. 2000, 1719
      - 2000-2001, 1720
      - 2001-2002, 1721
    - Minuut-notulen van de verenigde vergaderingen van de beide kamers der Staten-Generaal en van vergaderingen van de Eerste Kamer der Staten-Generaal, met bijlagen, 1945-2001; 14-241, 1722-1772; 276 pakken en 3 omslagen
      - 1945, tijdelijke zitting, 14
      - 1945-1946, 15
      - 1946, buitengewone zitting, 4 juni 1946 - 20 juli 1946, 16
      - 1946, 23 juli 1946 - 30 aug. 1946, 17
      - 1946-1947, 17 sep. 1946 - 27 dec. 1946, 18
      - 1946-1947, 9 jan. 1947 - 20 mrt. 1947, 19
      - 1946-1947, 27 mrt. 1947 - 4 juni 1947, 20
      - 1946-1947, 17 juni 1947 - 13 sep. 1947, 21
      - 1947-1948, 16 sep. 1947 - 23 dec. 1947, 22
      - 1947-1948, 7 jan. 1948 - 10 mrt. 1948, 23
      - 1947-1948, 17 mrt. 1948 - 26 mei 1948, 24
      - 1947-1948, 1 juni 1948 - 24 juli 1948, 25
      - 1948, buitengewone zitting, 26
      - 1948-1949, 21 sep. 1948 - 12 jan. 1949, 27
      - 1948-1949, 27 jan. 1949 - 10 mei 1949, 28
      - 1948-1949, 11 mei 1949 - 17 aug. 1949, 29
      - 1949-1950, 20 sep. 1949 - 6 dec. 1949, 30
      - 1949-1950, 13 dec. 1949 - 25 jan. 1950, 31
      - 1949-1950, 31 jan. 1950 - 15 mrt. 1950, 32
      - 1949-1950, 21 mrt. 1950 - 23 mei 1950, 33
      - 1949-1950, 6 juni 1950 - 16 sep. 1950, 34
      - 1950-1951, 19 sep. 1950 - 12 okt. 1950, 35
      - 1950-1951, 2 nov. 1950 - 19 dec. 1950, 36
      - 1950-1951, 20 dec. 1950 - 8 mei 1951, 37
      - 1950-1951, 22 mei 1951 - 3 juli 1951, 38
      - 1950-1951, 4 juli 1951 - 15 sep. 1951, 39
      - 1951-1952, 18 sep. 1951 - 20 nov. 1951, 40
      - 1951-1952, 27 nov. 1951 - 19 feb. 1952, 41
      - 1951-1952, 20 feb. 1952 - 29 apr. 1952, 42
      - 1951-1952, 6 mei 1952 - 12 juli 1952, 43
      - 1952, buitengewone zitting, 44; omslag
      - 1952-1953, 16 sep. 1952 - 9 dec 1952, 45
      - 1952-1953, 16 dec. - 17 feb. 1953, 46
      - 1952-1953, 18 feb. 1953 - 21 apr. 1953, 47
        Met foto's.
      - 1952-1953, 22 apr. 1953 - 7 juli 1953, 48
      - 1952-1953, 8 juli 1953 - 8 sep. 1953, 49
      - 1953-1954, 15 sep. 1953 - 17 nov. 1953, 50
      - 1953-1954, 24 nov. 1953 - 12 jan. 1954, 51
      - 1953-1954, 19 jan. 1954 - 9 mrt. 1954, 52
      - 1953-1954, 16 mrt. 1954 - 6 mei 1954, 53
      - 1953-1954, 11 mei 1954 - 8 juli 1954, 54
      - 1953-1954, 20 juli 1954 - 18 sep. 1954, 55
      - 1954-1955, 21 sep. 1954 - 30 nov. 1954, 56
      - 1954-1955, 7 dec. 1954 - 25 jan. 1955, 57
      - 1954-1955, 1 feb. 1955 - 31 mrt. 1955, 58
      - 1954-1955, 5 apr. 1955 - 27 apr. 1955, 59
      - 1954-1955, 28 apr. 1955 - 15 juni 1955, 60
      - 1954-1955, 21 juni 1955 - 5 juli 1955, 61
      - 1954-1955, 12 juli 1955 - 17 sep. 1955, 62
      - 1955-1956, 20 sep. 1955 - 7 dec. 1955, 63
      - 1955-1956, 13 dec. 1955 - 29 feb. 1956, 64
      - 1955-1956, 6 mrt. 1956 - 2 mei 1956, 65
      - 1955-1956, 8 mei 1956 - 30 juni 1956, 66
      - 1956, buitengewone zitting, 67
      - 1956-1957, 18 sep. 1956 - 4 dec. 1956, 68
      - 1956-1957, 11 dec. 1956 - 5 feb. 1957, 69
      - 1956-1957, 12 feb. 1957 - 9 apr. 1957, 70
      - 1956-1957, 10 apr. 1957 - 18 juni 1957, 71
      - 1956-1957, 25 juni 1957 - 14 sep. 1957, 72
      - 1957-1958, 17 sep. 1957 - 3 dec. 1957, 73
      - 1957-1958, 4 dec. 1957 - 18 feb. 1958, 74
      - 1957-1958, 19 feb. 1958 - 22 apr. 1958, 75
      - 1957-1958, 23 apr. 1958 - 10 juni 1958, 76
      - 1957-1958, 24 juni 1958 - 13 sep. 1958, 77
      - 1958-1959, 16 sep. 1958 - 18 nov. 1958, 78
      - 1958-1959, 25 nov. 1958 - 20 jan. 1959, 79
      - 1958-1959, 27 jan. 1959 - 18 mrt. 1959, 80
      - 1959, buitengewone zitting, 24 mrt. 1959 - 9 juni 1959, 81
      - 1959, 30 juni 1959 - 12 sep. 1959, 82
      - 1959-1960, 15 sep. 1959 - 1 dec. 1959, 83
      - 1959-1960, 8 dec. 1959 - 16 feb. 1960, 84
      - 1959-1960, 23 feb. 1960 - 6 apr. 1960, 85
      - 1959-1960, 12 apr. 1960 - 21 juni 1960, 86
      - 1959-1960, 28 juni 1960 - 17 sep. 1960, 87
      - 1960-1961, 20 sep. 1960 - 22 nov. 1960, 88
      - 1960-1961, 6 dec. 1960 - 31 jan. 1961, 89
      - 1960-1961, 7 feb. 1961 - 28 mrt. 1961, 90
      - 1960-1961, 11 apr. 1961 - 6 juni 1961, 91
      - 1960-1961, 13 juni 1961 - 16 sep. 1961, 92
      - 1961-1962, 19 sep. 1961 - 28 nov. 1961, 93
      - 1961-1962, 29 nov. 1961 - 23 jan. 1962, 94
      - 1961-1962, 30 jan. 1962 - 3 apr. 1962, 95
      - 1961-1962, 10 apr. 1962 - 26 juni 1962, 96
      - 1961-1962, 3 juli 1962 - 15 sep. 1962, 97
      - 1962-1963, 18 sep. 1962 - 11 dec. 1962, 98
      - 1962-1963, 18 dec. 1962 - 12 feb. 1963, 99
      - 1962-1963, 13 feb. 1963 - 9 apr. 1963, 100
      - 1962-1963, 17 apr. 1963 - 1 juni 1963, 101
      - 1963, buitengewone zitting, 102
      - 1963-1964, 17 sep. 1963 - 24 sep. 1963, 103
      - 1963-1964, 8 okt. 1963 - 12 nov. 1963, 104
      - 1963-1964, 19 nov. 1963 - 17 dec. 1963, 105
      - 1963-1964, 7 jan. 1964 - 11 feb. 1964, 106
      - 1963-1964, 18 feb. 1964 - 24 mrt. 1964, 107
      - 1963-1964, 7 apr. 1964 - 6 mei 1964, 108
      - 1963-1964, 12 mei 1964 - 16 juni 1964, 109
      - 1963-1964, 23 juni 1964 - 14 juli 1964, 110
      - 1963-1964, 28 juli 1964 - 12 sep. 1964, 111
      - 1964-1965, 15 sep. 1964 - 10 nov. 1964, 112
      - 1964-1965, 17 nov. 1964 - 5 jan. 1965, 113
      - 1964-1965, 12 jan. 1965 - 9 mrt. 1965, 114
      - 1964-1965, 16 mrt. 1965 - 11 mei 1965, 115
      - 1964-1965, 25 mei 1965 - 13 juli 1965, 116
      - 1964-1965, 20 juli 1965 - 18 sep. 1965, 117
      - 1965-1966, 21 sep. 1965 - 9 nov. 1965, 118
      - 1965-1966, 23 nov. 1965 - 14 dec. 1965, 119
      - 1965-1966, 21 dec. 1965 - 8 feb. 1966, 120
      - 1965-1966, 15 feb. 1966 - 29 mrt. 1966, 121
      - 1965-1966, 30 mrt. 1966 - 27 apr. 1966, 122
      - 1965-1966, 3 mei 1966 - 8 juni 1966, 123
      - 1965-1966, 14 juni 1966 - 19 juli 1966, 124
      - 1965-1966, 13 sep. 1966 - 17 sep. 1966, 125
      - 1966-1967, 20 sep. 1966 - 6 dec. 1966, 126
      - 1966-1967, 20 dec. 1966 - 21 feb. 1967, 127
      - 1967, buitengewone zitting, 23 feb. 1967 - 7 mrt. 1967, 128
      - 1967, 21 mrt. 1967 - 23 mei 1967, 129
      - 1967, 13 juni 1967 - 4 juli 1967, 130
      - 1967, 11 juli 1967 - 16 sep. 1967, 131
      - 1967-1968, 19 sep. 1967 - 29 nov. 1967, 132
      - 1967-1968, 12 dec. 1967 - 14 feb. 1968, 133
      - 1967-1968, 20 feb. 1968 - 24 apr. 1968, 134
      - 1967-1968, 14 mei 1968 - 14 sep. 1968, 135
      - 1968-1969, 17 sep. 1968 - 19 nov. 1968, 136
      - 1968-1969, 26 nov. 1968 - 28 jan. 1969, 137
      - 1968-1969, 11 feb. 1969 - 15 apr. 1969, 138
      - 1968-1969, 22 apr. 1969 - 17 juni 1969, 139
      - 1968-1969, 18 juni 1969 - 13 sep. 1969, 140
      - 1969-1970, 16 sep. 1969 - 11 nov. 1969, 141
      - 1969-1970, 9 dec. 1969 - 13 jan. 1970, 142
      - 1969-1970, 14 jan. 1970 - 7 apr. 1970, 143
      - 1969-1970, 8 apr. 1970 - 16 juni 1970, 144
      - 1969-1970, 17 juni 1970 - 13 sep. 1970, 145
      - 1970-1971, 15 sep. 1970 - 3 nov. 1970, 146
      - 1970-1971, 17 nov. 1970 - 23 dec. 1970, 147
      - 1970-1971, 5 jan. 1971 - 2 feb. 1971, 148
      - 1970-1971, 9 feb. 1971 - 3 mrt. 1971, 149
      - 1970-1971, 10 mrt. 1971 - 31 mrt. 1971, 150
      - 1970-1971, 6 apr. 1971 - 4 mei 1971, 151
      - 1971, buitengewone zitting, 11 mei 1971 - 8 juni 1971, 152
      - 1971, 6 juli 1971 - 18 sep. 1971, 153
        Met foto.
      - 1971-1972, 21 sep. 1971 - 26 okt. 1971, 154
      - 1971-1972, 23 nov. 1971 - 7 dec. 1971, 155
      - 1971-1972, 14 dec. 1971 - 25 jan. 1972, 156
      - 1971-1972, 1 feb. 1972 - 29 feb 1972, 157
      - 1971-1972, 7 mrt. 1972 - 18 apr. 1972, 158
      - 1971-1972, 25 apr. 1972 - 3 mei 1972, 159
      - 1971-1972, 9 mei 1972 - 16 mei 1972, 160
      - 1971-1972, 23 mei 1972 - 4 juli 1972, 161
      - 1971-1972, 29 aug. 1972 - 16 sep. 1972, 162
      - 1972, 19 sep. 1972 - 24 okt. 1972, 163
      - 1972, 31 okt. 1972 - 6 dec. 1972, 164
      - 1972-1973, buitengewone zitting, 7 dec. 1972 - 13 feb. 1973, 165
      - 1972-1973, 27 feb 1973 - 17 apr. 1973, 166
      - 1972-1973, 8 mei 1973 - 10 juli 1973, 167
      - 1972-1973, 28 aug. 1973 - 15 sep. 1973, 168
      - 1973-1974, 18 sep. 1973 - 21 nov. 1973, 169
      - 1973-1974, 4 dec. 1973 - 8 jan. 1974, 170
      - 1973-1974, 15 jan. 1974 - 5 mrt. 1974, 171
      - 1973-1974, 19 mrt. 1974 - 23 apr 1974, 172
      - 1973-1974, 7 mei 1974 - 4 juni 1974, 173
      - 1973-1974, 11 juni 1974 - 2 juli 1974, 174
      - 1973-1974, 20 aug. 1974 - 14 sep. 1974, 175
      - 1974-1975, 17 sep. 1974 - 29 okt. 1974, 176
      - 1974-1975, 19 nov. 1974 - 17 dec. 1974, 177
      - 1974-1975, 7 jan. 1975 - 28 jan. 1975, 178
      - 1974-1975, 11 feb. 1975 - 4 mrt. 1975, 179
      - 1974-1975, 11 mrt. 1975 - 15 apr. 1975, 180
      - 1974-1975, 16 apr. 1975 - 27 mei 1975, 181
      - 1974-1975, 3 juni 1975 - 1 juli 1975, 182
      - 1974-1975, 26 aug. 1975 - 15 sep. 1975, 183
      - 1975-1976, 16 sep. 1975 - 28 okt. 1975, 184
      - 1975-1976, 4 nov. 1975 - 9 dec. 1975, 185
      - 1975-1976, 16 dec. 1975 - 13 jan. 1976, 186
      - 1975-1976, 3 feb. 1976 - 9 mrt. 1976, 187
      - 1975-1976, 16 mrt. 1976 - 6 apr. 1976, 188
      - 1975-1976, 13 apr. 1976 - 18 mei 1976, 189
      - 1975-1976, 25 mei 1976 - 29 juni 1976, 190
      - 1975-1976, 7 sep. 1976 - 20 sep. 1976, 191
      - 1976-1977, 21 sep. 1976 - 26 okt. 1976, 192
      - 1976-1977, 23 nov. 1976 - 7 dec. 1976, 193
      - 1976-1977, 14 dec. 1976 - 11 jan. 1977, 194
      - 1976-1977, 18 jan. 1977 - 1 mrt. 1977, 195
      - 1976-1977, 8 mrt. 1977 - 3 mei 1977, 196
      - 1976-1977, 10 mei 1977 - 7 juni 1977, 197
      - 1977, buitengewone zitting, 198; omslag
      - 1977-1978, 20 sep. 1977, 199
      - 1977-1978, 4 okt. 1977 - 22 nov. 1977, 200
      - 1977-1978, 13 dec. 1977 - 14 feb. 1978, 201
      - 1977-1978, 15 feb. 1978 - 21 mrt. 1978, 202
      - 1977-1978, 11 apr. 1978 - 16 mei 1978, 203
      - 1977-1978, 23 mei 1978 - 4 juli 1978, 204
      - 1977-1978, 29 aug. 1978, 205
      - 1977-1978, 5 sep. 1978 - 18 sep. 1978, 206
      - 1978-1979, 19 sep. 1978 - 3 okt. 1978, 207
      - 1978-1979, 31 okt. 1978 - 29 nov. 1978, 208
      - 1978-1979, 12 dec. 1978 - 16 jan. 1979, 209
      - 1978-1979, 30 jan. 1979 - 27 feb. 1979, 210
      - 1978-1979, 6 mrt. 1979 - 3 apr. 1979, 211
      - 1978-1979, 10 apr. 1979 - 22 mei 1979, 212
      - 1978-1979, 23 mei 1979 - 26 juni 1979, 213
      - 1978-1979, 3 juli 1979 - 17 sep. 1979, 214
      - 1979-1980, 18 sep. 1979 - 13 nov. 1979, 215
      - 1979-1980, 20 nov. 1979 - 19 dec. 1979, 216
      - 1979-1980, 12 feb. 1980 - 26 feb. 1980, 217
      - 1979-1980, 4 mrt. 1980 - 15 apr. 1980, 218
      - 1979-1980, 22 apr. 1980 - 3 juni 1980, 219
      - 1979-1980, 4 juni 1980 - 1 juli 1980, 220
      - 1979-1980, 26 aug. 1980 - 15 sep. 1980, 221
      - 1980-1981, 16 sep. 1980 - 28 okt. 1980, 222
      - 1980-1981, 4 nov. 1980 - 9 dec. 1980, 223
      - 1980-1981, 16 dec. 1980 - 20 jan. 1981, 224
      - 1980-1981, 3 feb. 1981 - 24 feb. 1981, 225
      - 1980-1981, 3 mrt. 1981 - 24 mrt. 1981, 226
      - 1980-1981, 31 mrt. 1981 - 14 apr. 1981, 227
      - 1980-1981, 21 apr. 1981 - 6 mei 1981, 228
      - 1980-1981, 12 mei 1981 - 9 juni 1981, 229
      - 1981, buitengewone zitting 10 juni 1981 - 23 juni 1981, 230
      - 1981, 30 juni 1981 - 14 sep. 1981, 231
      - 1981-1982, 15 sep. 1981 - 9 mrt. 1982, 232
      - 1981-1982, 23 mrt. 1982 - 16 sep. 1982, 233
      - 1982, buitengewone zitting, 234; omslag
      - 1982-1983, 21 sep. 1982 - 22 mrt. 1983, 235
      - 1982-1983, 29 mrt. 1983 - 13 sep. 1983, 236
      - 1983-1984, 20 sep. 1983 - 27 mrt. 1984, 237
      - 1983-1984, 10 apr. 1984 - 11 sep. 1984, 238
      - 1984-1985, 25 sep. 1984 - 6 mrt. 1985, 239
      - 1984-1985, 12 mrt. 1985 - 10 sep. 1985, 240
      - 1985-1986, 24 sep. 1985 - 15 apr. 1986, 241
      - 1986 apr. 22 - juni 10, 1722
      - 1986 juni 17 - okt. 29, 1723
      - 1986 nov. 04 - dec. 23, 1724
      - 1987 jan. 13 - mrt. 03, 1725
      - 1987 mrt. 10 - juni 02, 1726
      - 1987 juni 09 - okt. 06, 1727
      - 1987 okt. 13 - dec. 22, 1728
      - 1988 jan. 12 - apr. 26, 1729
      - 1988 mei 03 - sep. 13, 1730
      - 1988 sep. 20 - dec. 27, 1731
      - 1989 jan. 10 - apr. 11, 1732
      - 1989 apr. 18 - sep. 05, 1733
      - 1989 sep.12 - dec. 28, 1734
      - 1990 jan. 23 - apr. 24, 1735
      - 1990 apr. 25 - juni 19, 1736
      - 1990 juni 20 - okt. 02, 1737
      - 1990 okt. 09 - dec. 18, 1738
      - 1991 jan. 08 - mei 07, 1739
      - 1991 mei 08 - sep. 10, 1740
      - 1991 sep. 17 - dec. 18, 1741
      - 1992 jan. 14 - mrt. 24, 1742
      - 1992 mrt. 31 - juni 09, 1743
      - 1992 juni 16 - okt. 06, 1744
      - 1992 okt. 27 - dec. 23, 1745
      - 1993 jan. 12 - mrt. 30, 1746
      - 1993 apr. 06 - juni 22, 1747
      - 1993 juli 06 - nov. 09, 1748
      - 1993 nov. 16 - dec. 22, 1749
      - 1994 jan. 11 - mrt. 01, 1750
      - 1994 mrt. 08 - apr. 12, 1751
      - 1994 apr. 20 - juni 14, 1752
      - 1994 juni 21 - okt. 25, 1753
      - 1994 nov. 01 - dec. 21, 1754
      - 1995 jan. 10 - mrt. 07, 1755
      - 1995 mrt. 14 - juni 06, 1756
      - 1995 juni 13 - okt. 31, 1757
      - 1995 nov. 07 - dec. 20, 1758
      - 1996 jan. 09 - apr. 16, 1759
      - 1996 apr. 23 - okt. 01, 1760
      - 1996 okt. 08 - dec. 17, 1761
      - 1997 jan. 14 - mrt. 25, 1762
      - 1997 apr. 08 - juni 17, 1763
      - 1997 juni 24 - okt.28, 1764
      - 1997 nov. 04 - dec. 23, 1765
      - 1998 jan. 13 - apr. 07, 1766
      - 1998 apr. 21 - sep. 22, 1767
      - 1998 sep. 23 - dec. 22, 1768
      - 1999 jan. 19 - mei 31, 1769
      - 1999 juni 01 - dec. 20, 1770
      - 2000 jan 18 - dec. 19, 1771
      - 2001 jan. 13 - sep. 11, 1772
    - Net-notulen van verenigde vergaderingen van de beide kamers der Staten-Generaal en van de vergaderingen van de Eerste Kamer der Staten-Generaal, 1945-1985; 242-253; 12 pakken
      - 1945 - 1948-1949, 242
      - 1949-1950 - 1952-1953, 243
      - 1953-1954 - 1955-1956 en 1956, 244
      - 1956-1957 - 1958-1959 en 1959, 245
      - 1959-1960 - 1961-1962, 246
      - 1962-1963, 1963 en 1964-1965, 247
      - 1965-1966 - 1967-1968, 248
      - 1968-1969 - 1970-1971 en 1971, 249
      - 1971-1972 - 1973-1974, 250
      - 1974-1975 - 1977-1978, 251
      - 1978-1979 - 1981-1982 en 1982, 252
      - 1982-1983 - 1984-1985, 253
    - Handelingen van de verenigde vergaderingen van de beide kamers der Staten-Generaal en van de handelingen van de Eerste Kamer der Staten-Generaal, met bijlagen en klappers, 1945-2000; 254-383, 1773-1804; 130 banden en 32 pakken
      Zie voor de registers op de bijlagen bij de Handelingen de inv. nrs. 1294-1302.
      - 1945, tijdelijke zitting, 254
      - 1945-1946, met klapper, 255
      - 1946, met klapper en bijlagen, deel I, 256
      - 1946, met klapper en bijlagen, deel II, 257
      - 1946-1947, tot 8 mei 1947, met klapper, 258
      - 1946-1947, vanaf 9 mei 1947 - slot, met bijlagen, 259
      - 1947-1948, met klapper en bijlagen, 260
      - 1948, buitengewone zitting, 261
      - 1948-1949, met klapper en bijlagen, 262
      - 1949-1950, 20 sep. 1949 - 9 mei 1950, met klapper, 263
      - 1949-1950, 10 mei 1950 - 16 aug. 1950, met bijlagen, 264
      - 1950-1951, met klapper, 265
      - 1950-1951, met bijlagen, 266
      - 1951-1952, met klapper en aanhangsel, 267
      - 1951-1952, met bijlagen, 268
      - 1952, buitengewone zitting, 269
      - 1952-1953, met klapper, aanhangsel en bijlagen deel I, 270
      - 1952-1953, met aanhangsel en bijlagen deel II, 271
      - 1952-1953, met aanhangsel en bijlagen deel III, 272
      - 1953-1954, met klapper, aanhangsel en bijlagen deel I, 273
      - 1953-1954, met aanhangsel en bijlagen deel II, 274
      - 1953-1954, met aanhangsel en bijlagen deel III, 275
      - 1954-1955, met klapper, aanhangsel en bijlagen deel I, 276
      - 1954-1955, met aanhangsel en bijlagen deel II, 277
      - 1954-1955, met aanhangsel en bijlagen deel III, 278
      - 1955-1956, met klapper, aanhangsel en bijlagen deel I, 279
      - 1955-1956, met aanhangsel en bijlagen deel II, 280
      - 1955-1956, met aanhangsel en bijlagen deel III, 281
      - 1956, buitengewone zitting, 3 juli 1956 - 21 aug. 1956, 282
      - 1956-1957, met klapper en aanhangsel deel I, 283
      - 1956-1957, met aanhangsel deel II-III, 284
      - 1956-1957, met bijlagen deel I-III, 285
      - 1957-1958, met klapper en aanhangsel deel I, 286
      - 1957-1958, met aanhangsel deel II-III, 287
      - 1957-1958, met bijlagen deel I-III, 288
      - 1958-1959, met klapper en aanhangsel deel I, 289
      - 1958-1959, met aanhangsel deel II-III, 290
      - 1958-1959, met bijlagen deel I-III, 291
      - 1959, buitengewone zitting, met klapper, aanhangsel, en bijlagen, deel I, 292
      - 1959, buitengewone zitting, met aanhangsel en bijlagen, deel II, 293
      - 1959, buitengewone zitting, met aanhangsel en bijlagen, deel III, 294
      - 1959-1960, met klapper en aanhangsel deel I, 295
      - 1959-1960, met aanhangsel deel II-III, 296
      - 1959-1960, met bijlagen deel I-III, 297
      - 1960-1961, met klapper en aanhangsel deel I, 298
      - 1960-1961, met aanhangsel deel II-III, 299
      - 1961-1962, met klapper, aanhangsel en bijlagen deel I, 300
      - 1961-1962, met aanhangsel en bijlagen deel II, 301
      - 1961-1962, met aanhangsel en bijlagen deel III, 302
      - 1962-1963, met aanhangsel deel I-III, 303
      - 1962-1963, met klapper en bijlagen deel I-III, 304
      - 1963, buitengewone zitting, 305
      - 1963, met klapper en bijlagen, 306
      - 1963-1964, met aanhangsel, 307
      - 1963-1964, met bijlagen, 308
      - 1964-1965, met aanhangsel, 309
      - 1964-1965, met klapper en bijlagen, 310
      - 1965-1966, met aanhangsel, 311
      - 1965-1966, met klapper en bijlagen, 312
      - 1966-1967, met aanhangsel en buitengewone zitting 1967, 313
      - 1966-1967, met klapper en bijlagen, 314
      - 1967, buitengewone zitting, 315
      - 1967-1968, met aanhangsel, 316
      - 1967-1968, met klapper en bijlagen, 317
      - 1968-1969, met aanhangsel, 318
      - 1968-1969, met klapper en bijlagen, 319
      - 1969-1970, met aanhangsel, 320
      - 1969-1970, met klapper en bijlagen, 321
      - 1970-1971, met aanhangsel, 322
      - 1970-1971, met bijlagen, 323
      - 1971, buitengewone zitting, 324
      - 1971, klapper en bijlagen, 325
      - 1971-1972, klapper, 326
      - 1971-1972, met aanhangsel, 327
      - 1971-1972, met bijlagen, 328
      - 1972, klapper, 329
      - 1972, 330
      - 1972, aanhangsel, 331
      - 1972, bijlagen, 332
      - 1972-1973, buitengewone zitting, 333
      - 1972-1973, met aanhangsel, 334
      - 1972-1973, met bijlagen, 335
      - 1973-1974, met klapper, 336
      - 1973-1974, met aanhangsel, 337
      - 1973-1974, met bijlagen, 338
      - 1974-1975, klapper, 339
      - 1974-1975, 17 sep. 1974 - 16 apr. 1975, 340
      - 1974-1975, 22 apr. 1975 - 15 sep. 1975 met aanhangsel, 341
      - 1974-1975, met bijlagen, 342
      - 1975-1976, 16 sep. 1975 - 23 mrt. 1976, 343
      - 1975-1976, 30 mrt. 1976 - 20 sep. 1976 met aanhangsel, 344
      - 1975-1976, met bijlagen, 345
      - 1975-1976, met klapper, 346
      - 1976-1977, met aanhangsel, 347
      - 1976-1977, met bijlagen, 348
      - 1976-1977, met klapper, 349